form of: <small>[[G1510]]</small> 


<b> <span class='asgreek'>==εἰσί==</span></b>, 


 <i>3rd.pers.</i> <i>plural</i> of <span class='asgreek'>εἰμί</span> (<b>sum</b>). <b><span class='asgreek'>εἶσι</span></b>, <i>3rd.pers.</i> <i>singular</i> of <span class='asgreek'>εἶμι</span> (<b>ibo</b>). <b><span class='asgreek'>εἰσῐδεῖν</span></b>, <i>Epic dialect</i> <span class='asgreek'>εἰσιδέειν</span>, <i>aorist</i> <i>infinitive</i> of <span class='asgreek'>εἰσεῖδο</span>; see at {<span class='asgreek'>εἰσοράω</span>}.

